---
title: "Painel do Pró-Gestão"
output: 
  flexdashboard::flex_dashboard:
    logo: logo-progestao.png
    orientation: rows
    vertical_layout: fill
    theme: bootstrap
---

```{r setup, include=FALSE}

options(warn = -1, width=180, scipen = 999, OutDec =",", digits=15)
knitr::opts_chunk$set(warning = FALSE, message = FALSE, comment = NA)

library(remotes)
install_github("marcosfs2006/ADPrev", quiet = TRUE)

library(flexdashboard)
library(ADPrev)
library(dplyr)
library(tidyr)
library(stringr)
library(lubridate)
library(DT)
library(knitr)
library(ggplot2)
library(purrr)
library(kableExtra)
library(htmltools)
library(readxl)
library(gt)


# Carregar a base do Pró Gestão
#-------------------------------------------------------------------------------
load("dados/Pro-Gestao-24112022.RData")
dt_lista <- comment(progestao)
progestao <- progestao %>% 
  mutate(status = factor(status, levels=c("VENCIDO", "30 dias", "60 dias", "90 dias", "180 dias",  "+180 dias"), ordered=TRUE))


# Pega só certificados
certificados <- progestao %>% 
  filter(!is.na(nivel_inic))

qtd_termos_adesao_vencidos <- progestao %>% 
  filter(is.na(dt_recertificacao), is.na(dt_certificacao), status == "VENCIDO") %>% 
  nrow()

qtd_certificacoes_vencidas <- progestao %>% 
  filter(!is.na(dt_certificacao), status == "VENCIDO") %>% 
  nrow()



# Base de dados do ISP 2022
#-------------------------------------------------------------------------------
isp <- read_excel("dados/ISP2022ResultadoFinalConsolidadoversohomologao.xlsx", sheet="RESULTADO")
isp <- isp[, c(1, 2, 3, 4, 16)] 
names(isp) <- c("ente", "uf", "regiao", "grupo", "perfil_atuarial") 
isp <- isp %>%
        mutate(ente_uf = tolower(iconv(ente, from="utf-8", to="ASCII//TRANSLIT")))

ano_isp <- "2022"


# tratamento da base do pró-gestao para junção com a base de dados do pró-gestão 
#-------------------------------------------------------------------------------
progestao <- progestao %>%
                mutate(ente2 = iconv(ente, from="utf-8", to="ASCII//TRANSLIT"),
                       ente_uf = paste(tolower(ente2), tolower(uf), sep=" - "))
  

# Juntar a base do isp com a do progestao 
#-------------------------------------------------------------------------------
progestao <- progestao %>%
  select(-ente2) %>% 
  left_join(select(isp, -ente, -uf), by="ente_uf")



# Obtém a listagem dos RPPS existentes no Brasil.
rpps <- cadastro %>% 
  filter(regime == "RPPS") %>% 
  select(-regime) %>% 
  left_join(select(progestao, -ente, -uf), by="cnpj")


qtd_rpps <- rpps %>% nrow() # Conforme base de dados da API do CADPREV 


```


Row 
--------------------------------------------------------------------------------

### **Data de Atualização`r br()` da Listagem**

```{r}
valueBox(format(as.Date(dt_lista), "%d/%m/%Y"), icon = "fa-clock", color = "orange")
```

### **Quantidade de RPPS `r br()` (Conforme Planilha do ISP 2022)**

```{r}
valueBox(qtd_rpps, icon = "fa-pencil", color = "orange")
```


### **Quantidade de Adesões**

```{r}
qtd_inscritos_pro_gestao <- nrow(progestao)
pct_inscritos_pro_gestao <- round(qtd_inscritos_pro_gestao / qtd_rpps * 100, 1)

valueBox(paste0(qtd_inscritos_pro_gestao, " (", pct_inscritos_pro_gestao, "%)"),
         icon = "fa-pencil", color = "orange")

```


### **Quantidade de RPPS Certificados** 

```{r}
qtd_rpps_certificados <- progestao %>% 
  filter(nivel_final %in% c("I", "II", "III", "IV")) %>% 
  nrow()

pct_rpps_certificados <- round(qtd_rpps_certificados / qtd_rpps * 100, 1)

valueBox(paste0(qtd_rpps_certificados, " (", pct_rpps_certificados, "%)"),
         icon = "fa-eye-slash", color="orange")
```



Column {.tabset}
--------------------------------------------------------------------------------

### **Resumo dos Níveis**

`r br()`

```{r}
progestao %>%
  #mutate(nivel = ordered(nivel, levels = c("I", "II", "III", "IV"))) %>% 
  filter(nivel_final %in% c("I", "II", "III", "IV")) %>% 
  count(nivel_final) %>% 
  mutate(pct = round(n / sum(n) * 100, 1)) %>% 
gt() %>%
 tab_header(
    title = "Quantitativo de RPPS por Nível do Pró-Gestão",
    subtitle = "Posição em 24/11/2022") %>% 
  cols_label(nivel_final = "Nível",
             n = "Qtd. de RPPS",
             pct = "%")



# todo: Colocar uma linha de totalização

```


### **Relação de Inscritos**

`r br()`

```{r}
progestao %>%
select(ente, dt_recebimento, dt_termo_adesao) %>% 
datatable(rownames = FALSE,
          colnames = c("Ente", "Data de Recebimento do Termo", "Data Assinatura do Termo"),
          extensions = c("Buttons", "Scroller"), #substituir por reactable???
          options = list(dom = 'Bfrtip', 
                         buttons = "csv",
                         scrollY = 500,
                         scroller = TRUE,
                         columnDefs = list(list(className = 'dt-center', targets = 1:2))
                        ))

# incluir uma coluna com o status
```


### **Relação dos RPPS Certificados**

`r br()`

```{r}
progestao %>%
  filter(nivel_final %in% c("I", "II", "III", "IV")) %>% 
  select(ente, dt_certificacao, nivel_final) %>% 
  datatable(rownames = FALSE,
            colnames = c("Ente", "Data da Certificação", "Nível"),
            extensions = c("Buttons", "Scroller"),
            options = list(dom = 'Bfrtip', 
                           buttons = "csv",
                           scrollY = 500,
                           scroller = TRUE,
                           columnDefs = list(list(className = 'dt-center', targets = 1:2))
                           ))

# incluir uma coluna com o status e a sigla de 
```


### **Resumo por Estado**

`r br()`

```{r resumo_estado}
rpps %>%
  group_by(uf) %>%
  summarise(qtd_rpps = n(),
            qtd_rpps_certificado = sum(!is.na(nivel_final)),
            `%_rpps_certificado` = round(qtd_rpps_certificado / qtd_rpps * 100, 1)) %>%
  arrange(desc(`%_rpps_certificado`)) %>%
  gt() %>% 
  cols_label(uf = "UF",
             qtd_rpps = "Qtd. de RPPS",
             qtd_rpps_certificado = html("Qtd. de RPPS <br> Certificados"),
             `%_rpps_certificado` = html("% de RPPS <br> Certificados"))

```

### **Adesões por Ano**

`r br()`

```{r}
qtd_adesoes_ano <- progestao %>%
  filter(!is.na(dt_termo_adesao)) %>% 
  mutate(ano_adesao = year(dt_termo_adesao)) %>%
  count(ano_adesao)

qtd_adesoes_ano %>% 
  gt() %>% 
  cols_label(ano_adesao = "Ano da Adesão",
             n = "Qtd. de RPPS") %>% 
  tab_footnote(footnote = "Nota: Considera o ano da data de celebração do Termo de Adesão.")
  


```



### **Adesões em Aberto**

```{r}
qtd_adesoes_em_aberto <- progestao %>%
  filter(is.na(dt_certificacao)) %>% 
  nrow()
```

`r h6(paste0("Existem ", qtd_adesoes_em_aberto, " RPPS com Termos de Adesão em aberto. As adesões em aberto referem-se aos RPPS que fizeram a adesão ao Pró-Gestão mas que até o momento não obtiveram a certificação"))`

`r h6("O quantitativo está escalonado por quantidade de dias a decorrer desde a data de referência até a data de vencimento do termo de adesão. A validade dos termos de adesão é de 3 anos após a data de assinatura.")`

```{r}
progestao %>%
  filter(is.na(dt_certificacao)) %>%
  count(status) %>% 
  mutate(pct = round(n / sum(n) * 100, 1)) %>% 
gt() %>% 
 tab_header(
    title = "Qtd. de RPPS com Termos de Adesão em Aberto",
    subtitle = "(Escalonado por Dias até Vencimento)") %>% 
  cols_label(status = "Status",
             n = "Qtd. de RPPS",
             pct = "%")

```

```{r, eval=FALSE}

########### TESTAGEM NA BASE DE DADOS DO PRÓ GESTÃO ############################

# Teste 1 - Verificar se os CNPJ estão ok
#-------------------------------------------------------------------------------

any(nchar(progestao$cnpj) != 14)

# Filtrar os que violam a condição
cnpj_dif_14 <- progestao %>% 
  filter(nchar(cnpj) != 14)


# Teste 2 - Verificar se a data de recebimento é posterior à data de assinatura
#-------------------------------------------------------------------------------
any((progestao$dt_recebimento - progestao$dt_termo_adesao) < 0 )

# Filtrar ocorrencias caso existam
datas <- progestao %>% 
  filter((progestao$dt_recebimento - progestao$dt_termo_adesao) < 0)


# Teste 3 - Checar integridade dos CNPJ
#-------------------------------------------------------------------------------

# Extração dos dados da API
lista_entes <- c("AC", "AL", "AM", "AP", "BA", "CE", "DF", "ES", "GO", "MA", 
                 "MG", "MS", "MT", "PA", "PB", "PE", "PI", "PR", "RJ", "RN",
                 "RO", "RR", "RS", "SC", "SE", "SP", "TO")

entes <- map_df(lista_entes, ~get_regime_previdenciario(sg_uf = .x))

# Extração da relação de entes.
entes_unicos <- entes %>% distinct(nr_cnpj_entidade, sg_uf, no_ente)

# Cruzamento para checar se o CNPJ está ok
library(writexl)

progestao3 <- progestao %>% 
  left_join(entes_unicos, by=c("ente" = "no_ente", "uf" = "sg_uf")) %>% 
  mutate(flag_cnpj = ifelse(cnpj == nr_cnpj_entidade, 0, 1)) %>% 
  filter(flag_cnpj == 1)

write_xlsx(progestao3, "diferenca_cnpj.xlsx")

save(entes_unicos, file="relacao_municipios.RData")


## Checar se a data do termo de adesão é igual ou anterior à data de recebimento do termo
progestao4 <- progestao %>% 
  mutate(teste_data = ifelse(dt_termo_adesao <= dt_recebimento, 0, 1))
    
```

```{r Invest_Qualif, eval=FALSE}
# investidor qualificado
library(readr)
library(ADPrev)

fundos_cvm <- read_csv2("http://dados.cvm.gov.br/dados/FI/CAD/DADOS/cad_fi.csv",
                             locale = locale(encoding = "latin1"))

fundos_cvm_qualif <- fundos_cvm %>% 
  filter(SIT != "CANCELADA", INVEST_QUALIF == "S")

fundos_cvm_qualif <- fundos_cvm_qualif %>% 
  mutate(CNPJ_FUNDO = gsub("[[:punct:]]", "", CNPJ_FUNDO))

dair_rj <- get_dair_carteira(dt_ano = 2021, sg_uf = "RJ") 
save(dair_rj, file="dair_rj2021.RData")

# Fundos de investimento na carteira do RPPS no mês mais recente
# Com fundos destinados a investidor qualificado sem estar
# certificado no Pró-Gestão.

certificados_rj <- progestao %>% filter(uf == "RJ", nivel != "")

dair_rj_fundos <- extrai_fundos(dair_rj)

dair_rj_fundos <- dair_rj_fundos %>% 
  group_by(nr_cnpj_entidade) %>% 
  filter(dt_mes_bimestre == max(dt_mes_bimestre)) %>% 
  ungroup() %>% 
  select(nr_cnpj_entidade, no_ente, dt_mes_bimestre, dt_ano,
         id_ativo, no_fundo, vl_total_atual, pc_rpps) %>% 
  mutate(flag_fundo_qualif = ifelse(id_ativo %in% fundos_cvm_qualif$CNPJ_FUNDO, 1, 0),  
         flag_certificado = ifelse(nr_cnpj_entidade %in% certificados_rj$cnpj, 1, 0))

writexl::write_xlsx(dair_rj_fundos, "RPPS Fundos Invest Qualificado.xlsx")

# https://ituprev.sp.gov.br/wp-content/uploads/2020/04/3.2.3.Relatorio-de-Gestao-Atuarial-2020-Itu.pdf
```



