---
title: "Painel do Pró-Gestão"
output: 
  flexdashboard::flex_dashboard:
    logo: logo-progestao.png
    orientation: rows
    vertical_layout: fill
    theme: bootstrap
---

```{r setup, include=FALSE}

options(warn = -1, width=180, scipen = 999, OutDec =",", digits=15)
knitr::opts_chunk$set(warning = FALSE, message = FALSE, comment = NA)

#library(remotes)
#install_github("marcosfs2006/ADPrev", quiet = TRUE)

library(flexdashboard)
library(ADPrev)
library(dplyr)
library(tidyr)
library(stringr)
library(lubridate)
library(DT)
library(knitr)
library(ggplot2)
library(purrr)
library(kableExtra)
library(htmltools)
library(readxl)
library(gt)


# Carregar a base do Pró Gestão
#-------------------------------------------------------------------------------
load("dados/Pro-Gestao.RData")
dt_lista <- comment(progestao)
progestao <- progestao %>% 
  mutate(status = factor(status, levels=c("VENCIDO", "30 dias", "60 dias", "90 dias", "180 dias",  "+180 dias"), ordered=TRUE))


# Pega só certificados
certificados <- progestao %>% 
  filter(!is.na(nivel_inic))

qtd_termos_adesao_vencidos <- progestao %>% 
  filter(is.na(dt_recertificacao), is.na(dt_certificacao), status == "VENCIDO") %>% 
  nrow()

qtd_certificacoes_vencidas <- progestao %>% 
  filter(!is.na(dt_certificacao), status == "VENCIDO") %>% 
  nrow()



# Base de dados do ISP 2022
#-------------------------------------------------------------------------------
isp <- read_excel("dados/ISP_2022Relatrio_do_Indicador_de_Situao_Previdenciria.xlsx", sheet="1. RESULTADO")
isp <- isp[, c(1, 2, 3, 4, 16)] 
names(isp) <- c("ente", "uf", "regiao", "grupo", "perfil_atuarial") 
isp <- isp %>%
        mutate(ente_uf = tolower(iconv(ente, from="utf-8", to="ASCII//TRANSLIT")))

ano_isp <- "2022"


# tratamento da base do pró-gestao para junção com a base de dados do pró-gestão 
#-------------------------------------------------------------------------------
progestao <- progestao %>%
                mutate(ente2 = iconv(ente, from="utf-8", to="ASCII//TRANSLIT"),
                       ente_uf = paste(tolower(ente2), tolower(uf), sep=" - "))
  

# Juntar a base do isp com a do progestao 
#-------------------------------------------------------------------------------
progestao <- progestao %>%
  select(-ente2) %>% 
  left_join(select(isp, -ente, -uf), by="ente_uf")



# Obtém a listagem dos RPPS existentes no Brasil.
rpps <- cadastro %>% 
  filter(regime == "RPPS") %>% 
  select(-regime) %>% 
  left_join(select(progestao, -ente, -uf), by="cnpj")


#qtd_rpps <- rpps %>% nrow()     # Conforme base de dados da API do CADPREV 
qtd_rpps_isp <- isp %>% nrow()  # Conforme base do ISP

```


Row 
--------------------------------------------------------------------------------

### **Data de Atualização`r br()` da Listagem**

```{r}
valueBox(dt_lista, icon = "fa-clock", color = "orange")
```


### **Quantidade de RPPS Certificados** 

```{r}
qtd_rpps_certificados <- progestao %>% 
  filter(nivel_final %in% c("I", "II", "III", "IV")) %>% 
  nrow()

pct_rpps_certificados <- round(qtd_rpps_certificados / qtd_rpps_isp * 100, 1)

valueBox(paste0(qtd_rpps_certificados, " (", pct_rpps_certificados, "%)"),
         icon = "fa-eye-slash", color="orange")
```


### **Quantidade de Adesões `r br()` (Sem Certificação)**

```{r}
qtd_inscritos_pro_gestao <- nrow(progestao) - qtd_rpps_certificados
pct_inscritos_pro_gestao <- round(qtd_inscritos_pro_gestao / qtd_rpps_isp * 100, 1)

valueBox(paste0(qtd_inscritos_pro_gestao, " (", pct_inscritos_pro_gestao, "%)"),
         icon = "fa-pencil", color = "orange")

```



### **Quantidade de RPPS `r br()` (Conforme Planilha do ISP 2022)**

```{r}
valueBox(qtd_rpps_isp, icon = "fa-pencil", color = "orange")
```



Column {.tabset}
--------------------------------------------------------------------------------

### **Resumo dos Níveis**

`r br()`

```{r}
progestao %>%
  #mutate(nivel = ordered(nivel, levels = c("I", "II", "III", "IV"))) %>% 
  filter(nivel_final %in% c("I", "II", "III", "IV")) %>% 
  count(nivel_final) %>% 
  mutate(pct = round(n / sum(n) * 100, 1)) %>% 
gt(rowname_col = "nivel_final") %>%
summary_rows(columns=c(n, pct),
    missing_text="",
    fns = list(Total = ~sum(.)),
    formatter = fmt_number,
    decimals = 0
  ) %>% 
tab_stubhead(label = md("<center>Nível</center>")) %>% 
tab_header(title = "Quantitativo de RPPS por Nível do Pró-Gestão",
          subtitle = paste0("Posição em ", dt_lista)) %>% 
cols_label(nivel_final = "Nível",
           n = "Qtd. de RPPS",
           pct = "%")

```


### **Relação de Inscritos**

`r br()`

```{r}
progestao %>%
select(ente, uf, dt_recebimento, dt_termo_adesao, status) %>% 
datatable(rownames = FALSE,
          colnames = c("Ente", "UF", "Data de Recebimento do Termo", "Data Assinatura do Termo", "Situação"),
          extensions = c("Buttons", "Scroller"),                                                        #substituir por reactable???
          options = list(dom = 'Bfrtip', 
                         buttons = "csv",
                         scrollY = 500,
                         scroller = TRUE,
                         columnDefs = list(list(className = 'dt-center', targets = 1:2))
                        ))


```


### **Relação dos RPPS Certificados**

`r br()`

```{r}
progestao %>%
  filter(nivel_final %in% c("I", "II", "III", "IV")) %>% 
  select(ente, uf, dt_certificacao, nivel_final, status) %>% 
  datatable(rownames = FALSE,
            colnames = c("Ente", "UF",  "Data da Certificação", "Nível", "Situação"),
            extensions = c("Buttons", "Scroller"),
            options = list(dom = 'Bfrtip', 
                           buttons = "csv",
                           scrollY = 500,
                           scroller = TRUE,
                           columnDefs = list(list(className = 'dt-center', targets = 1:2))
                           ))

```


### **Resumo por Estado**

`r br()`

```{r resumo_estado}
rpps %>%
  group_by(uf) %>%
  summarise(qtd_rpps = n(),
            qtd_rpps_certificado = sum(!is.na(nivel_final)),
            `%_rpps_certificado` = round(qtd_rpps_certificado / qtd_rpps * 100, 1)) %>%
  arrange(desc(`%_rpps_certificado`)) %>%
  gt(rowname_col = "uf") %>%
  summary_rows(columns=c(qtd_rpps, qtd_rpps_certificado),
    missing_text="",
    fns = list(Total = ~sum(.)),
    formatter = fmt_number,
    decimals = 0
  ) %>% 
tab_stubhead(label = md("<center>UF</center>")) %>% 
cols_label(uf = "UF",
           qtd_rpps = md("Qtd. de <br> RPPS"),
           qtd_rpps_certificado = md("Qtd. de RPPS <br> Certificados"),
           `%_rpps_certificado` = md("% de RPPS <br> Certificados"))

```

### **Adesões por Ano**

`r br()`

```{r}
qtd_adesoes_ano <- progestao %>%
  filter(!is.na(dt_termo_adesao)) %>% 
  mutate(ano_adesao = year(dt_termo_adesao)) %>%
  count(ano_adesao)

qtd_adesoes_ano %>% 
  gt(rowname_col = "ano_adesao") %>% 
  summary_rows(columns= n,
               missing_text="",
               fns = list(Total = ~sum(.)),
               formatter = fmt_number,
               decimals = 0
  ) %>% 
cols_align(align = "center",
           columns = ano_adesao) %>% 
tab_stubhead(label = md("<center>Ano de Celebração <br> do Termo de Adesão</center>")) %>% 
cols_label(n = md("Qtd. de <br> RPPS")) %>% 
tab_footnote(footnote = md("<br>**Nota:** Considera o ano da data de celebração do Termo de Adesão."))
  


```



### **Adesões em Aberto**

```{r}
qtd_adesoes_em_aberto <- progestao %>%
  filter(is.na(dt_certificacao)) %>% 
  nrow()
```

`r h6(paste0("Existem ", qtd_adesoes_em_aberto, " RPPS com Termos de Adesão em aberto. As adesões em aberto referem-se aos RPPS que fizeram a adesão ao Pró-Gestão mas que até o momento não obtiveram a certificação"))`

`r h6("O quantitativo está escalonado por quantidade de dias a decorrer desde a data de referência até a data de vencimento do termo de adesão. A validade dos termos de adesão é de 3 anos após a data de assinatura.")`

```{r}
progestao %>%
  filter(is.na(dt_certificacao)) %>%
  count(status) %>% 
  mutate(pct = round(n / sum(n) * 100, 1)) %>% 
gt(rowname_col = "status") %>%
summary_rows(columns= c(n, pct),
               missing_text="",
               fns = list(Total = ~sum(.)),
               formatter = fmt_number,
               decimals = 0
  ) %>% 
tab_stubhead(label = md("_<center>Status</center>_")) %>%   
tab_header(title = "Qtd. de RPPS com Termos de Adesão em Aberto",
           subtitle = "(Escalonado por Dias até Vencimento)") %>% 
cols_label(status = "Status",
           n = "Qtd. de RPPS",
           pct = "%")

```

